---
title: "Data transformation"
auteur: "Dinh-Phuc Hoang"
date: "2025-02-25"
---


```{r}
library(tidyverse)
library(dplyr)
library(DESeq2)
library(Hotelling)
library(ggplot2)
library(GGally)
library(ggpubr)
library(BiocParallel)
register(SnowParam(4))
```
Data loading
!Etonant pas car il me fallait traiter dèja des données (join les noms de colonnes, attribuer les nouveaux noms de colonnes, etc.) => exporté des données sous forme .rds
```{r}
meta = read_tsv("Data FONCTIOMIC/complete_metadata_table.tsv")
meta = as.data.frame(meta)
row.names(meta) = meta$sample_id
MGS_EC = read_rds("tb_ec_cleaned.rds")
MGS_EC = as.matrix(MGS_EC)
p2_EC = read_rds("Data FONCTIOMIC/picrust2out_ver2/p2_EC.rds")
p2_EC = as.matrix(p2_EC)
overlapping_EC = intersect(rownames(p2_EC), rownames(MGS_EC))
MGS_EC = MGS_EC[overlapping_EC,colnames(MGS_EC) %in% rownames(meta)]
p2_EC = p2_EC[overlapping_EC,colnames(p2_EC) %in% rownames(meta)]
p2_EC = p2_EC[,str_sort(colnames(p2_EC),decreasing = F)]
EC_number_class = read.table("description_mapfiles/EC_number_class.txt")
rm( overlapping_EC)
p2_EC_ancien = read_delim("Data FONCTIOMIC/EC_metagenome_out/pred_metagenome_unstrat.tsv.gz",delim = "\t",col_names = TRUE)
  p2_EC_ancien = as.data.frame(p2_EC_ancien)
  rownames(p2_EC_ancien) = p2_EC_ancien[,1]
  p2_EC_ancien = as.matrix(p2_EC_ancien[,-1])

```
Definition des variables
```{r}
for (groups in c("Control Cropland","Amended Cropland","Control Grassland","Amended Grassland")){
  for (time in c("0","3","51","125")){
  assign(paste0(gsub(" ","_",groups),"_",time), str_sort(rownames(meta[meta$Category == groups & meta$time == time,])))
  }
}
rm(groups,time)
```
##No apply data transformation
0) Raw data
```{r}
for (groups in c("Control Cropland","Amended Cropland","Control Grassland","Amended Grassland")) {
  for (time in c("0","3","51","125")) {
    assign(paste0("mat_", gsub(" ", "_", groups), "_", time), MGS_EC[, get(paste0(gsub(" ", "_", groups), "_", time))])
  }
}
```

```{r}
for (groups in c("Control Cropland","Amended Cropland","Control Grassland","Amended Grassland")) {
  for (time in c("0","3","51","125")) {
    assign(paste0("P2_mat_", gsub(" ", "_", groups), "_", time), p2_EC[, get(paste0(gsub(" ", "_", groups), "_", time))])
  }
}
```

```{r}
for (groups in c("Control_Cropland","Amended_Cropland","Control_Grassland","Amended_Grassland")) {
  for (time in c("0","3","51","125")) {
    assign(paste0("cor_", groups, "_", time), 
            cor(t(get(paste0("mat_", groups, "_", time))), t(get(paste0("P2_mat_", groups, "_", time))), method = "spearman"))
    assign(paste0("d_cor_", groups, "_", time), 
            diag(get(paste0("cor_", groups, "_", time))))
        assign(paste0("corr_", groups, "_", time), 
            cor.test(t(get(paste0("mat_", groups, "_", time))), t(get(paste0("P2_mat_", groups, "_", time))), method = "spearman"))
  }
}
```
##Data transformation
1) Data transformation : DESeq2 TMM normalization
```{r}
MGS_EC = round(MGS_EC,0)
dds_MGS <- DESeqDataSetFromMatrix(countData = MGS_EC, colData = meta, design = ~  Category + time) 
dds_MGS <- estimateSizeFactors(dds_MGS)
sizeFactors(dds_MGS)
MGS_EC_norm = counts(dds_MGS, normalized=TRUE)
p2_EC = round(p2_EC,0)
dds_p2 <- DESeqDataSetFromMatrix(countData = p2_EC, colData = meta, design = ~  Category + time)
dds_p2 <- estimateSizeFactors(dds_p2)
sizeFactors(dds_p2)
p2_EC_norm = counts(dds_p2, normalized=TRUE)
```

```{r}
for (groups in c("Control Cropland","Amended Cropland","Control Grassland","Amended Grassland")) {
  for (time in c("0","3","51","125")) {
    assign(paste0("mat_", gsub(" ", "_", groups), "_", time), MGS_EC_norm[, get(paste0(gsub(" ", "_", groups), "_", time))])
  }
}
```

```{r}
for (groups in c("Control Cropland","Amended Cropland","Control Grassland","Amended Grassland")) {
  for (time in c("0","3","51","125")) {
    assign(paste0("P2_mat_", gsub(" ", "_", groups), "_", time), p2_EC_norm[, get(paste0(gsub(" ", "_", groups), "_", time))])
  }
}
```

```{r}
for (groups in c("Control_Cropland","Amended_Cropland","Control_Grassland","Amended_Grassland")) {
  for (time in c("0","3","51","125")) {
    assign(paste0("cor_", groups, "_", time), 
            cor(t(get(paste0("mat_", groups, "_", time))), t(get(paste0("P2_mat_", groups, "_", time))), method = "spearman"))
    assign(paste0("d_cor_", groups, "_", time), 
            diag(get(paste0("cor_", groups, "_", time))))
        assign(paste0("corr_", groups, "_", time), 
            cor.test(t(get(paste0("mat_", groups, "_", time))), t(get(paste0("P2_mat_", groups, "_", time))), method = "spearman"))

  }
}
```
2) CLR transformation
```{r}

rm(list = c("MGS_EC_norm","p2_EC_norm"))
MGS_EC_clr = MGS_EC_clr[rowSums(is.na(MGS_EC_clr)) == 0,]
p2_EC_clr = p2_EC_clr[rowSums(is.na(p2_EC_clr)) == 0,]
c =intersect(rownames(MGS_EC_clr),rownames(p2_EC_clr))
MGS_EC_clr = MGS_EC_clr[c,]
p2_EC_clr = p2_EC_clr[c,]
rm(c)
```

```{r}
for (groups in c("Control Cropland","Amended Cropland","Control Grassland","Amended Grassland")) {
  for (time in c("0","3","51","125")) {
    assign(paste0("mat_", gsub(" ", "_", groups), "_", time), MGS_EC_clr[, get(paste0(gsub(" ", "_", groups), "_", time))])
  }
}
```

```{r}
for (groups in c("Control Cropland","Amended Cropland","Control Grassland","Amended Grassland")) {
  for (time in c("0","3","51","125")) {
    assign(paste0("P2_mat_", gsub(" ", "_", groups), "_", time), p2_EC_clr[, get(paste0(gsub(" ", "_", groups), "_", time))])
  }
}
```

```{r}
for (groups in c("Control_Cropland","Amended_Cropland","Control_Grassland","Amended_Grassland")) {
  for (time in c("0","3","51","125")) {
    assign(paste0("cor_", groups, "_", time), 
            cor(t(get(paste0("mat_", groups, "_", time))), t(get(paste0("P2_mat_", groups, "_", time))), method = "spearman"))
    assign(paste0("d_cor_", groups, "_", time), 
            diag(get(paste0("cor_", groups, "_", time))))
        assign(paste0("corr_", groups, "_", time), 
            cor.test(t(get(paste0("mat_", groups, "_", time))), t(get(paste0("P2_mat_", groups, "_", time))), method = "spearman"))

  }
}
```

3) Imputation des valeurs nulles + transformation CLR
```{r}
MGS_EC_imp = MGS_EC
MGS_EC_imp[MGS_EC_imp == 0] <- 0.01
MGS_EC_imp = clr(MGS_EC_imp)
p2_EC_imp = p2_EC
p2_EC_imp[p2_EC_imp == 0] <- 0.01
p2_EC_imp = clr(p2_EC_imp)
```

```{r}
for (groups in c("Control Cropland","Amended Cropland","Control Grassland","Amended Grassland")) {
  for (time in c("0","3","51","125")) {
    assign(paste0("mat_", gsub(" ", "_", groups), "_", time), MGS_EC_imp[, get(paste0(gsub(" ", "_", groups), "_", time))])
  }
}
```

```{r}
for (groups in c("Control Cropland","Amended Cropland","Control Grassland","Amended Grassland")) {
  for (time in c("0","3","51","125")) {
    assign(paste0("P2_mat_", gsub(" ", "_", groups), "_", time), p2_EC_imp[, get(paste0(gsub(" ", "_", groups), "_", time))])
  }
}
```

```{r}
for (groups in c("Control_Cropland","Amended_Cropland","Control_Grassland","Amended_Grassland")) {
  for (time in c("0","3","51","125")) {
    assign(paste0("cor_", groups, "_", time), 
            cor(t(get(paste0("mat_", groups, "_", time))), t(get(paste0("P2_mat_", groups, "_", time))), method = "spearman"))
    assign(paste0("d_cor_", groups, "_", time), 
            diag(get(paste0("cor_", groups, "_", time))))
        assign(paste0("corr_", groups, "_", time), 
            cor.test(t(get(paste0("mat_", groups, "_", time))), t(get(paste0("P2_mat_", groups, "_", time))), method = "spearman"))

  }
}
```
Regroupement des abondances ECs en fonction des conditions
```{r}
control_0 = c(Control_Cropland_0,Control_Grassland_0)
control_3 = c(Control_Cropland_3,Control_Grassland_3)
control_51 = c(Control_Cropland_51,Control_Grassland_51)
control_125 = c(Control_Cropland_125,Control_Grassland_125)
amended_0 = c(Amended_Cropland_0,Amended_Grassland_0)
amended_3 = c(Amended_Cropland_3,Amended_Grassland_3)
amended_51 = c(Amended_Cropland_51,Amended_Grassland_51)
amended_125 = c(Amended_Cropland_125,Amended_Grassland_125)
```
```{r}
for (groups in c("control","amended")) {
  for (time in c("0","3","51","125")) {
    assign(paste0("mat_", groups, "_", time), MGS_EC[, get(paste0(groups, "_", time))])
  }
}
```
```{r}
for (groups in c("control","amended")) {
  for (time in c("0","3","51","125")) {
    assign(paste0("P2_mat_", groups, "_", time), p2_EC[, get(paste0(groups, "_", time))])
  }
}
```
Regroupement des abondances ECs en fonction des occupations de sol
```{r}
crop_0 = c(Control_Cropland_0,Amended_Cropland_0)
crop_3 = c(Control_Cropland_3,Amended_Cropland_3)
crop_51 = c(Control_Cropland_51,Amended_Cropland_51)
crop_125 = c(Control_Cropland_125,Amended_Cropland_125)
grass_0 = c(Control_Grassland_0,Amended_Grassland_0)
grass_3 = c(Control_Grassland_3,Amended_Grassland_3)
grass_51 = c(Control_Grassland_51,Amended_Grassland_51)
grass_125 = c(Control_Grassland_125,Amended_Grassland_125)
crop = c(crop_0,crop_3,crop_51,crop_125)
grass = c(grass_0,grass_3,grass_51,grass_125)
```

```{r}
for (groups in c("crop","grass")) {
  for (time in c("0","3","51","125")) {
    assign(paste0("mat_", groups, "_", time), MGS_EC_vst[, get(paste0(groups, "_", time))])
  }
}
```

```{r}
for (groups in c("crop","grass")) {
  for (time in c("0","3","51","125")) {
    assign(paste0("P2_mat_", groups, "_", time), p2_EC_vst[, get(paste0(groups, "_", time))])
  }
}
```

```{r}
for (groups in c("crop","grass")) {
  for (time in c("0","3","51","125")) {
    assign(paste0("cor_", groups, "_", time), 
            cor(t(get(paste0("mat_", groups, "_", time))), t(get(paste0("P2_mat_", groups, "_", time))), method = "spearman"))
    assign(paste0("d_cor_", groups, "_", time), 
            diag(get(paste0("cor_", groups, "_", time))))
        assign(paste0("corr_", groups, "_", time), 
            cor.test(t(get(paste0("mat_", groups, "_", time))), t(get(paste0("P2_mat_", groups, "_", time))), method = "spearman"))

  }
}
ec_colors <- c("Hydrolases" = "#E41A1C",  # Red
      "Isomerases" = "#377EB8",  # Blue
      "Ligases" = "#4DAF4A",  # Green
      "Lyases" = "#984EA3",  # Purple
      "Oxidoreductases" = "#FF7F00",  # Orange
      "Transferases" = "#A65628")  # Yellow)
plot_cor = list()
for (groups in c("crop","grass")) {
  for (time in c("0","3","51","125")) {
    d_cor = as.data.frame(get(paste0("d_cor_", groups, "_", time)))
    names(d_cor) = c("coeff")
    d_cor$EC_number = rownames(d_cor)
    d_cor = merge(d_cor, EC_number_class, by = "EC_number")
    plot_cor[[paste0(groups, "_", time)]] = ggplot(d_cor, aes(x = coeff, y = EC_class, group = EC_class, color = EC_class, fill = EC_class)) +
      geom_boxplot(alpha=0.5)+
      geom_jitter(color="black", size=0.4, alpha=0.9)+
      geom_vline(xintercept = 0, linetype="dotted", 
                color = "#000000", linewidth=0.7)+
      scale_fill_manual(values = ec_colors) +
      scale_color_manual(values = ec_colors) +
      theme(legend.key.size = unit(3, 'cm'),
        legend.title = element_text(size = 14),
        legend.text = element_text(size = 14)) +
      ggtitle(paste("Correlation of Spearman on group", groups, time)) +
      xlab("Spearman correlation") +
      ylab("EC class")
  }
}
d_cor_crop_3 = as.data.frame(d_cor_crop_0)
names(d_cor_crop_3) = c("coeff")
d_cor_crop_3 = d_cor_crop_3 %>% filter(coeff > 0)

d_cor_crop_51 = as.data.frame(d_cor_crop_51)
names(d_cor_crop_51) = c("coeff")
d_cor_crop_51 = d_cor_crop_51 %>% filter(coeff > 0)

d_cor_crop_125 = as.data.frame(d_cor_crop_125)
names(d_cor_crop_125) = c("coeff")
d_cor_crop_125 = d_cor_crop_125 %>% filter(coeff > 0)

a = intersect(intersect(rownames(d_cor_crop_3),rownames(d_cor_crop_51)),rownames(d_cor_crop_125))
plot_grid_Crop <- ggarrange(plot_cor$crop_0, plot_cor$crop_3, plot_cor$crop_51, plot_cor$crop_125,
                            ncol = 2, nrow = 2, common.legend = TRUE, legend = "right")
plot_grid_Grass <- ggarrange(plot_cor$grass_0, plot_cor$grass_3, plot_cor$grass_51, plot_cor$grass_125,
                            ncol = 2, nrow = 2,common.legend = TRUE, legend = "right")
ggsave(plot = plot_grid_Crop, filename = "Output/boxplot_cor_spearman_Crop.png", width = 20, height = 30, dpi = 300)
ggsave(plot = plot_grid_Grass, filename = "Output/boxplot_cor_spearman_Grass.png", width = 20, height = 30, dpi = 300)
```
```{r}
cor_global = cor(t(MGS_EC_vst), t(p2_EC_vst), method = "spearman")
d_cor_global = as.data.frame(diag(cor_global))
names(d_cor_global) = c("coeff")
d_cor_global$EC_number = rownames(d_cor_global)
corr_global = cor.test(t(MGS_EC_vst), t(p2_EC_vst), method = "spearman")
d_cor_global = merge(d_cor_global, EC_number_class, by = "EC_number")
ggplot(d_cor_global, aes(x = coeff, y = EC_class, group = EC_class)) +
  geom_boxplot(fill="gray", alpha=0.2)+
  ggtitle("Correlation of Spearman on data global (VST)") +
  xlab("Spearman correlation") +
  ylab("EC class")
```
```{r}
tb_ec_vst = round(MGS_EC,0)
dds_MGS = DESeqDataSetFromMatrix(countData = tb_ec_vst,
                                  colData = meta,
                                  design = ~ Category + time, tidy = FALSE)
vst_MGS = vst(dds_MGS,blind = FALSE) # variance stabilizing transformation
MGS_EC_vst = assay(vst_MGS)
p2_ec_vst = round(p2_EC,0)
dds_P2 = DESeqDataSetFromMatrix(countData = p2_ec_vst,
                                  colData = meta,
                                  design = ~ Category + time, tidy = FALSE)
vst_P2 = vst(dds_P2,blind = FALSE) # variance stabilizing transformation
p2_EC_vst = assay(vst_P2)
```
```{r}
for (groups in c("crop","grass")) {
  for (time in c("0","3","51","125")) {
    assign(paste0("mat_", groups, "_", time), MGS_EC_vst[, get(paste0(groups, "_", time))])
  }
}
for (groups in c("crop","grass")) {
  for (time in c("0","3","51","125")) {
    assign(paste0("P2_mat_", groups, "_", time), p2_EC_vst[, get(paste0(groups, "_", time))])
  }
}
EC1 = as.data.frame(MGS_EC) %>% filter(grepl("EC:1", rownames(MGS_EC))) %>% rownames()
EC2 = as.data.frame(MGS_EC) %>% filter(grepl("EC:2", rownames(MGS_EC))) %>% rownames()
EC3 = as.data.frame(MGS_EC) %>% filter(grepl("EC:3", rownames(MGS_EC))) %>% rownames()
EC4 = as.data.frame(MGS_EC) %>% filter(grepl("EC:4", rownames(MGS_EC))) %>% rownames()
EC5 = as.data.frame(MGS_EC) %>% filter(grepl("EC:5", rownames(MGS_EC))) %>% rownames()
EC6 = as.data.frame(MGS_EC) %>% filter(grepl("EC:6", rownames(MGS_EC))) %>% rownames()
EC1_mod = intersect(EC1,a)
EC2_mod = intersect(EC2,a)
EC3_mod = intersect(EC3,a)
EC4_mod = intersect(EC4,a)
EC5_mod = intersect(EC5,a)
EC6_mod = intersect(EC6,a)
```
##Scatterplot
```{r}
scatter_data <- data.frame(x = as.vector(MGS_EC_imp[EC2_mod,crop]), y = as.vector(p2_EC_imp[EC2_mod,crop]))
scatter_data$EC_number = rep(rownames(MGS_EC_imp[EC2_mod,crop]), ncol(MGS_EC_imp[EC2_mod,crop]))
scatter_data = left_join(scatter_data, EC_number_class, by = "EC_number")
scatter_data$EC_class = as.factor(scatter_data$EC_class)
ec_colors <- c("Hydrolases" = "#E41A1C",  # Red
  "Isomerases" = "#377EB8",  # Blue
  "Ligases" = "#4DAF4A",  # Green
  "Lyases" = "#984EA3",  # Purple
  "Oxidoreductases" = "#FF7F00",  # Orange
  "Transferases" = "#A65628")  # Yellow)
scatterplot_global <- ggplot(scatter_data, aes(x = x, y = y, color = EC_class)) +
  geom_point(size = 2, alpha = 0.8) +  # Adjust point size and transparency
  labs(x = "MGS EC Abundance", y = "P2 EC Abundance", title = "MGS vs P2 Comparison by EC Class") +
  scale_color_manual(values = ec_colors) +  # Apply the custom color palette
  theme_bw()+
  theme()

ggsave(plot = scatterplot_global, filename = "Output/scatterplot_global.png", width = 15, height = 25, dpi = 300)
```

```{r}
for (groups in c("Control_Cropland","Amended_Cropland","Control_Grassland","Amended_Grassland")) {
  for (time in c("0","3","51","125")) {
     mat_MGS <- get(paste0("mat_", groups, "_", time))
    mat_P2 <- get(paste0("P2_mat_", groups, "_", time))
    scatter_data_temp <- data.frame(
      x = as.vector(mat_MGS[a,]),
      y = as.vector(mat_P2[a,]),
      EC_number = rep(rownames(mat_MGS[a,]), ncol(mat_MGS[a,]))
    )
    scatter_data_temp <- left_join(scatter_data_temp, EC_number_class, by = "EC_number")
    scatter_data_temp$EC_class <- as.factor(scatter_data_temp$EC_class)
    ec_colors <- c("Hydrolases" = "#E41A1C",  # Red
      "Isomerases" = "#377EB8",  # Blue
      "Ligases" = "#4DAF4A",  # Green
      "Lyases" = "#984EA3",  # Purple
      "Oxidoreductases" = "#FF7F00",  # Orange
      "Transferases" = "#A65628")  # Yellow)

     tmp <- ggplot(scatter_data_temp, aes(x = x, y = y, color = EC_class)) +
        geom_point(size = 2, alpha = 0.8) +  # Adjust point size and transparency
        labs(x = "MGS", y = "P2", title = paste("MGS vs P2 Comparison-", groups, time)) +
        scale_color_manual(values = ec_colors) +  # Apply the custom color palette
        theme(
        plot.title = element_text(hjust = 0.5, size = 16, face = "bold"),
        axis.title = element_text(size = 14),
        legend.title = element_text(size = 12),
        legend.text = element_text(size = 10))
      
      assign(paste0("splot_", groups, "_", time), tmp)
  }}
plot_grid_Crop <- ggarrange(splot_Control_Cropland_0, splot_Control_Cropland_3, splot_Control_Cropland_51, splot_Control_Cropland_125,
                            splot_Amended_Cropland_0, splot_Amended_Cropland_3, splot_Amended_Cropland_51, splot_Amended_Cropland_125,
          ncol = 4, nrow = 2)
plot_grid_Grass <- ggarrange(splot_Control_Grassland_0, splot_Control_Grassland_3, splot_Control_Grassland_51, splot_Control_Grassland_125,
          splot_Amended_Grassland_0, splot_Amended_Grassland_3, splot_Amended_Grassland_51, splot_Amended_Grassland_125,
          ncol = 4, nrow = 2)
plot_grid_Crop <- annotate_figure(plot_grid_Crop, top = text_grob("Cropland", face = "bold", size = 14))
plot_grid_Grass <- annotate_figure(plot_grid_Grass, top = text_grob("Grassland", face = "bold", size = 14))
ggsave(plot = plot_grid_Crop, filename = "Output/scatterplot_EC_Crop.png", width = 40, height = 15, dpi = 300)
ggsave(plot = plot_grid_Grass, filename = "Output/scatterplot_EC_Grass.png", width = 40, height = 15, dpi = 300)
```
```{r}
mat_MGS_crop = MGS_EC_imp[, crop]
mat_P2_crop = p2_EC_imp[, crop]
for (EC in c("EC1","EC2","EC3","EC4","EC5","EC6")){ 
     mat_MGS <- mat_MGS_crop[get(paste0(EC)),]
    mat_P2 <- mat_P2_crop[get(paste0(EC)),]
    scatter_data_temp <- data.frame(
      x = as.vector(mat_MGS),
      y = as.vector(mat_P2),
      EC_number = rep(rownames(mat_MGS), ncol(mat_MGS))
    )
    scatter_data_temp <- left_join(scatter_data_temp, EC_number_class, by = "EC_number")
    scatter_data_temp$EC_class <- as.factor(scatter_data_temp$EC_class)
    ec_colors <- c("Hydrolases" = "#E41A1C",  # Red
      "Isomerases" = "#377EB8",  # Blue
      "Ligases" = "#4DAF4A",  # Green
      "Lyases" = "#984EA3",  # Purple
      "Oxidoreductases" = "#FF7F00",  # Orange
      "Transferases" = "#A65628")  # Yellow)

     tmp <- ggplot(scatter_data_temp, aes(x = x, y = y, color = EC_class)) +
        geom_point(size = 2, alpha = 0.8) +  # Adjust point size and transparency
        labs(x = "MGS", y = "P2") +
        scale_color_manual(values = ec_colors) +  # Apply the custom color palette
        theme(
        plot.title = element_text(hjust = 0.5, size = 16, face = "bold"),
        axis.title = element_text(size = 14),
        legend.title = element_text(size = 12),
        legend.text = element_text(size = 10))
      
      assign(paste0("splot_", EC, "_crop_a"), tmp)
  }
plot_grid_Crop <- ggarrange(splot_EC1_crop_a, splot_EC2_crop_a, splot_EC3_crop_a, splot_EC4_crop_a,
                            splot_EC5_crop_a, splot_EC6_crop_a,ncol = 3, nrow = 2, legend = "bottom")
```
```{r}
for (EC in c("EC1_mod","EC2_mod","EC3_mod","EC4_mod","EC5_mod","EC6_mod")){ 
     mat_MGS <- mat_MGS_crop[get(paste0(EC)),]
    mat_P2 <- mat_P2_crop[get(paste0(EC)),]
    scatter_data_temp <- data.frame(
      x = as.vector(mat_MGS),
      y = as.vector(mat_P2),
      EC_number = rep(rownames(mat_MGS), ncol(mat_MGS))
    )
    scatter_data_temp <- left_join(scatter_data_temp, EC_number_class, by = "EC_number")
    scatter_data_temp$EC_class <- as.factor(scatter_data_temp$EC_class)
    ec_colors <- c("Hydrolases" = "#E41A1C",  # Red
      "Isomerases" = "#377EB8",  # Blue
      "Ligases" = "#4DAF4A",  # Green
      "Lyases" = "#984EA3",  # Purple
      "Oxidoreductases" = "#FF7F00",  # Orange
      "Transferases" = "#A65628")  # Yellow)

     tmp <- ggplot(scatter_data_temp, aes(x = x, y = y, color = EC_class)) +
        geom_point(size = 2, alpha = 0.8) +  # Adjust point size and transparency
        labs(x = "MGS", y = "P2") +
        scale_color_manual(values = ec_colors) +  # Apply the custom color palette
        theme(
        plot.title = element_text(hjust = 0.5, size = 16, face = "bold"),
        axis.title = element_text(size = 14),
        legend.title = element_text(size = 12),
        legend.text = element_text(size = 10))
      
      assign(paste0("splot_", EC, "_crop_b"), tmp)
  }
plot_grid_Crop_b <- ggarrange(splot_EC1_mod_crop_b, splot_EC2_mod_crop_b, splot_EC3_mod_crop_b, splot_EC4_mod_crop_b,
                            splot_EC5_mod_crop_b, splot_EC6_mod_crop_b,ncol = 3, nrow = 2, legend = "bottom")
```